臺灣高雄地方法院刑事判決　　　　　　　96年度訴字第3160號
公　訴　人　臺灣高雄地方法院檢察署檢察官
被　　　告　甲○○
　　　　　　　　　　（
指定辯護人　本院公設辯護人乙○○
上列被告因違反槍砲彈藥刀械管制條例案件，經檢察官提起公訴
（96年度偵字第17475 號），本院判決如下：
    主  文
甲○○未經許可，持有自動步槍，累犯，處有期徒刑伍年貳月，
併科罰金新臺幣壹拾伍萬元，罰金如易服勞役，以新臺幣參仟元
折算壹日。扣案制式自動步槍壹支（含彈匣貳個，槍枝管制編號
0000000000）、制式步槍子彈壹佰零伍顆、九０手槍彈匣壹個、
擦槍油壹瓶，均沒收。
    事  實
一、甲○○前因違反肅清煙毒條例等案件，分別經本院以83年度
    訴字第3381號判處有期徒刑3 年1 月確定，以85年度訴字第
    1452號判處有期徒刑3 年3 月確定，接續執行，於民國87年
    9 月18日假釋付保護管束，於91年3 月17日保護管束期滿，
    視為執行完畢。詎仍不知悔改，明知制式自動步槍、制式步
    槍子彈、九０手槍彈匣，均屬槍砲彈藥刀械管制條例所管制
    之物品，未經許可，不得持有，竟於92年4 、5 月間某日，
    在其高雄縣彌陀鄉○○○路西三巷12號住處，收受友人「吳
    志強」所交付之制式自動步槍1 支（含彈匣2 個，槍枝管制
    編號0000000000）、制式步槍子彈154 顆（扣案168 顆，經
    送鑑試射後，認其中14顆不具殺傷力）、九０手槍彈匣1 個
    （起訴書漏載），而非法持有之，嗣為警於96年6 月13日19
    時40分許，至張聰明上開住處經其同意後執行搜索，當場扣
    得上開自動步槍、步槍子彈、九０手槍彈匣及擦槍油1 瓶（
    另扣得之海洛因殘渣袋、注射針筒及塑膠剷子等物，涉犯施
    用毒品罪嫌，則另案偵查起訴），而查獲上情。
二、案經高雄縣政府警察局岡山分局報請台灣高雄地方法院檢察
    署檢察官偵查起訴。
    理  由
一、卷附內政部警政署刑事警察局槍彈鑑定書1 份，雖屬被告以
    外之人於審判外之書面陳述，然業經檢察官、被告及辯護人
    同意作為本案證據使用，本院審酌該書面陳述，係該局本於
    其鑑識專業所為，不致有偏頗虛偽之虞，亦無其他不當情形
    ，認適當作為證據，依刑事訴訟法第159 條之5 第1 項規定
    ，具有證據能力。
二、訊據被告甲○○對其自92年4 、5 月間某日起，收受友人「
    吳志強」交付之制式自動步槍1 支（含彈匣2 個，槍枝管制
    編號0000000000）、制式步槍子彈154 顆（扣案168 顆，其
    中14顆經送鑑試射認無殺傷力）、九０手槍彈匣1 個，而非
    法持有之，迄至96年6 月13日為警查獲時止之事實，迭於偵
    審中均坦承不諱，並有扣押筆錄、扣押物品表、查獲照片等
    各1 份附卷可稽；又扣案制式自動步槍、制式步槍子彈、九
    ０手槍彈匣，經送內政部警政署刑事警察局鑑定結果，認：
    送鑑步槍1 支，係AK -47型口徑7.62mm制式自動步槍，槍管
    內具4 條右旋來復線，可供擊發同口徑制式子彈使用，具殺
    傷力；送鑑子彈168 顆，均係口徑7.62mm制式步槍彈，採樣
    63 顆 試射，其中49顆可擊發，認具殺傷力，其中14顆無法
    擊發，不具殺傷力（即具殺傷力者共154 顆）；送鑑九０手
    槍彈匣1 個，係適用GLOCK 廠17型半自動手槍之制式彈匣等
    情，有該局96年8 月7 日刑鑑字第0960093764號槍彈鑑定書
    1 份在卷可按，足認被告之自白與事實相符，堪予採信。是
    本件事證明確，被告犯行洵堪認定，應依法論科。
三、按未經許可持有槍砲、彈藥、刀械等罪，其持有之繼續，為
    行為之繼續，並非狀態之繼續，故一經持有，其犯罪即告成
    立，但其完結，須繼續至持有行為終了時為止，其間法律縱
    有變更，因其行為繼續實施至新法施行以後，即應適用新法
    ，尚無行為後法律變更之可言（最高法院88年度台上字第29
    68號判決參照）。查被告自92年4 、5 月間某日起，持有友
    人所交付之本案扣案制式自動步槍、步槍子彈、九０手槍彈
    匣，迄至96年6 月13日為警查獲時止，期間槍砲彈藥刀械管
    制條例雖業於93年6 月2 日、94年1 月26日修正公布，惟參
    照上開說明，仍不生行為後法律變更應比較新舊法之問題，
    應逕行適用修正後即現行槍砲彈藥刀械管制條例之規定。又
    扣案九０手槍彈匣，業經內政部依法於86年11月24日以（86
    ）台內警字第8670683 號公告為手槍之主要組成零件。是核
    被告所為，係犯該條例第7 條第4 項之未經許可持有自動步
    槍罪、第12條第4 項之未經許可持有子彈罪、第13條第4 項
    之未經許可持有手槍之主要組成零件罪。起訴書犯罪事實欄
    業已載明本件扣有彈匣等物，是被告持有九０手槍彈匣部分
    ，自在起訴範圍內，檢察官雖漏引此部分論罪法條，本院仍
    得予以審理，附此敘明。再者，非法持有槍彈等違禁物，所
    侵害者為社會法益，如持有之客體種類相同（同為同為子彈
    者），縱令持有之客體有數個（如數顆子彈），仍為單純一
    罪，是被告持有制式步槍子彈154 顆之行為，仍應單純論以
    一持有子彈罪。被告以一持有行為，同時觸犯上開各罪，為
    想像競合犯，應從較重之未經許可持有自動步槍罪處斷。被
    告有如前揭事實欄所載之犯罪科刑及執行紀錄，有卷附台灣
    高等法院被告前案紀錄表可稽，其於刑之執行完畢後，5 年
    內再故意犯本件有期徒刑以上之罪，為累犯，應加重其刑。
四、爰審酌被告任意持有制式自動步槍、步槍子彈等物，對社會
    治安有潛在之危險性，自應給予相當之刑事非難，惟念其僅
    係單純持有，未持之犯罪發生具體損害，且犯後自始坦承犯
    行，態度良好等一切情狀，量處如主文所示之刑，及併科如
    主文所示之罰金，並就罰金如易服勞役部分，參酌被告所犯
    情節，諭知以新台幣3,000 元折算1 日為易服勞役之折算標
    準，以資懲儆。扣案制式步槍1 支（含彈匣2 個，槍枝管制
    編號0000000000）、九０手槍彈匣1 個，均屬違禁物；扣案
    制式步槍子彈，除取樣63顆試射後，其中14顆無法擊發不具
    殺傷力，難認係槍砲彈藥刀械管制條例所管制之物，另其中
    49顆雖可擊發而具殺傷力，然業經試射擊發，滅失無從諭知
    沒收外，僅就試射後所餘具殺傷力之制式步槍子彈105 顆，
    認屬違禁物，依刑法38條第1 項第1 款之規定，應予宣告沒
    收。另扣案擦槍油1 瓶，為被告所有用以保養扣案槍支之物
    ，業據其供承在卷，依同條項第2 款之規定，亦應併為沒收
    之諭知。
據上論斷，應依刑事訴訟法299 條第1 項前段，槍砲彈藥刀械管
制條例第7 條第4 項、第12條第4 項、第13條第4 項，刑法第11
條前段、第55條、第47條第1 項、第42條第3 項、第38條第1 項
第1 款、第2 款，判決如主文。
本案經檢察官丙○○到庭執行職務。
中　　華　　民　　國　　96　　年　　9 　　月　　28　　日
                  刑事第十六庭  審判長法　官  李代昌
                                      法　官  梁淑美
                                      法　官  周宛瑩
以上正本證明與原本無異。
如不服本判決，應於判決送達後10日內，向本院提出上訴狀。
中　　華　　民　　國　　96　　年　　9 　　月　　29　　日
                                      書記官  彭帥雄
附錄本案論罪法條：
槍砲彈藥刀械管制條例第7條
未經許可，製造、販賣或運輸火砲、肩射武器、機關槍、衝鋒槍
、卡柄槍、自動步槍、普通步槍、馬槍、手槍或各類砲彈、炸彈
、爆裂物者，處死刑、無期徒刑或7 年以上有期徒刑；處徒刑者
，併科新台幣3 千萬元以下罰金。
未經許可，轉讓、出租或出借前項所列槍砲、彈藥者，處無期徒
刑或5 年以上有期徒刑，併科新台幣1 千萬元以下罰金。
意圖供自己或他人犯罪之用，而犯前2 項之罪者，處死刑或無期
徒刑；處徒刑者，併科新台幣5 千萬元以下罰金。
未經許可，持有、寄藏或意圖販賣而陳列第1 項所列槍砲、彈藥
者，處5 年以上有期徒刑，併科新台幣1 千萬元以下罰金。
第1 項至第3 項之未遂犯罰之。
槍砲彈藥刀械管制條例第12條
未經許可，製造、販賣或運輸子彈者，處1 年以上7 年以下有期
徒刑，併科新台幣500 萬元以下罰金。
未經許可，轉讓、出租或出借子彈者，處6 月以上5 年以下有期
徒刑，併科新台幣300 萬元以下罰金。
意圖供自己或他人犯罪之用，而犯前二項之罪者，處3 年以上10
年以下有期徒刑，併科新台幣700 萬元以下罰金。
未經許可，持有、寄藏或意圖販賣而陳列子彈者，處5 年以下有
期徒刑，併科新台幣300 萬元以下罰金。
第1 項至第3 項之未遂犯罰之。
槍砲彈藥刀械管制條例第13條
未經許可，製造、販賣或運輸槍砲、彈藥之主要組成零件者，處
3 年以上10年以下有期徒刑，併科新台幣700 萬元以下罰金。
未經許可，轉讓、出租或出借前項零件者，處1 年以上7 年以下
有期徒刑，併科新台幣500 萬元以下罰金。
意圖供自己或他人犯罪之用，而犯前2 項之罪者，處5 年以上有
期徒刑，併科新台幣1 千萬元以下罰金。
未經許可，持有、寄藏或意圖販賣而陳列第1 項所列零件者，處
6 月以上5 年以下有期徒刑，併科新台幣300 萬元以下罰金。
第1項至第3項之未遂犯罰之。
